# 关于递延所得税资产核实确认的问题

提问人：LYBSJS 时间：2022-12-26 09:39:55
请教陈博士，某企业根据相关政策均处于免税状态，（ 1 ）如免税期为 2019 年 1 月 1 日至 2023 年 1 月 1 日，在报告出具日（ 2023 年 4 月 1 日）前未收到相关免税政策延期的通知是否应当在 2022 年12 月 31 日年报时计提递延所得税。如 2023 年 3 月出局了延期公告。则反之不计提递延所得税。（ 2 ）如免税期为 2019 年 1 月 1 日至 2023 年 12 月 31 日，在 2022 年 12 月 31 日年报时应当如何考虑计提递延所得税资产问题。上述产生递延所得税资产的事项并非是因为折旧方式与税务上差异可预见的未来一定会影响所得税的。

回答人：chenyiwei
首先，根据《企业会计准则第 18 号——所得税》第十七条规定：“资产负债表日，对于递延所得税资产和递延所得税负债，应当根据税法规定，按照预期收回该资产或清偿该负债期间的适用税率计量。”即计量递延所得税资产或负债应使用预计转回期间的适用税率。因此仅考虑下一年度的适用税率是不恰当的。需要考虑的是优惠政策的延期预期如何影响预计转回期间内适用税率的问题。
理论上，对未来税率的预期一方面涉及合理估计暂时性差异的转回时间，另一方面也要考虑已发布的适用于该等期间的税收政策，以及基于当前可获得的信息对未来税收政策变化的预期。另外还要考虑谨慎性原则的影响，例如尽量避免以较高的适用税率计量递延所得税资产（尤其是在目前情况下，对一般企业而言，确认递延所得税资产明显多于负债）。如果某项税收优惠政策在历史上多次延长，并且从当前情况来看，导致当初该项优惠政策出台的经济、社会状况并无根本改变，则可能表明其在到期后继续延期的可能性较大，在此情况下采用较低的适用税率计量预期在后续期间内转回的递延所得税资产可能是合理的。